【裁判字號】    99,易,2001
【裁判日期】    990824
【裁判案由】    贓物
【裁判全文】
臺灣臺北地方法院刑事判決              99年度易字第2001號
公  訴  人  臺灣板橋地方法院檢察署檢察官
被      告  乙○○
上列被告因贓物案件，經檢察官提起公訴（臺灣板橋地方法院檢
察署98年度偵字第26489 號），經臺灣板橋地方法院判決管轄錯
誤後，移轉本院審理，本院訊問被告後，被告於準備程序中為有
罪之陳述，本院合議庭裁定改行簡式審判程序，判決如下：
    主  文
乙○○故買贓物，處有期徒刑參月，如易科罰金，以新台幣壹仟
元折算壹日。
    事  實
一、乙○○明知不詳姓名綽號「阿賢」之成年男子所持有之女用
    休閒鞋120 雙，係來路不明之贓物（為甲○○置放於其所有
    之車牌號碼7220-DJ 號自小客車內，於民國98年9 月25日凌
    晨某時許，在臺北市○○區○○路四段109 巷31號前，遭不
    明人士竊取），竟仍基於故買贓物之犯意，於98年9 月25日
    17 時30 分許，在臺北市○○○○道附近，以新臺幣（下同
    ）6,000 元之價格向「阿賢」購買該120 雙女用休閒鞋。嗣
    甲○○於98年9 月26日7 時許，在臺北縣中和市○○街230
    巷傳統市場內，發現乙○○正在出售該批女鞋，旋即報警而
    當場查獲乙○○，並扣得尚未售出之107 雙女用休閒鞋及售
    出另13雙之所得1000元，始悉上情。
二、案經臺北縣政府警察局中和第一分局報告臺灣板橋地方法院
    檢察署檢察官偵查起訴，臺灣板橋地方法院判決管轄錯誤後
    ，移轉本院審理，本院訊問乙○○後，乙○○於準備程序中
    為有罪之陳述，本院合議庭裁定改行簡式審判程序。
    理  由
一、訊據被告乙○○就前揭犯罪事實於偵審中均坦承不諱，核與
    被害人甲○○指訴之被害情節大致相符，且與證人黃拓豪、
    梁大富證述經過互核相符，且有搜索扣押筆錄及贓物認領保
    管單等可資勾稽，足認被告前開任意性自白確與事實相符，
    故本件事證明確，被告犯行堪予認定，應依法論科。
二、核被告所為，係犯刑法第349 條第2 項之故買贓物罪。爰審
    酌被告犯罪之動機係因一時貪念、目的、故買贓物之犯罪手
    段、所購買之贓物價值尚非過鉅、犯罪所生之危害、所查扣
    之107 雙女用休閒鞋業已由被害人領回及被告犯罪後於偵審
    中尚知坦認犯行之態度等一切情狀，判處如主文所示之刑，
    並諭知易科罰金之折算標準，以示懲儆。末查，因贓物變得
    之財物以贓物論，刑法第349 條第2 項定有明文，而依刑事
    訴訟法第142 條第1 項規定，其係贓物而無第三人主張權利
    者，可發還被害人，故本件扣案之現金1000元，業據被告供
    明係變賣其餘未扣案之13雙女用休閒鞋之所得（本院卷21、
    22頁），自屬贓物，而應適用前開刑事訴訟法規定發還予被
    害人甲○○，特予敘明。
據上論斷，應依刑事訴訟法第273 條之1 第1 項、第299 條第1
項，刑法第349 條第2 項、第41條第1 項前段，刑法施行法第1
條之1 ，判決如主文。
本案經檢察官李彥霖到庭執行職務
中    華    民    國    99    年    8     月    24    日
                              刑事第十七庭法  官  劉煌基
上正本證明與原本無異。
如不服本判決應於收受送達後10日內向本院提出上訴書狀，並應
敘述具體理由；其未敘述上訴理由者，應於上訴期間屆滿後20日
內向本院補提理由書（均須按他造當事人之人數附繕本）「切勿
逕送上級法院」。告訴人或被害人如對於本判決不服者，應具備
理由請求檢察官上訴，其上訴期間之計算係以檢察官收受判決正
本之日期為準。
                                          書記官  周小玲
中    華    民    國    99    年    8     月    30    日
中華民國刑法第349條
收受贓物者，處 3 年以下有期徒刑、拘役或 5 百元以下罰金。
搬運、寄藏、故買贓物或為牙保者，處 5 年以下有期徒刑、拘
役或科或併科 1 千元以下罰金。
因贓物變得之財物，以贓物論。

司法院資訊處製作；財團法人民間司法改革基金會備份。
